---
title: "R Notebook"
output: html_notebook
---

```{r}
install.packages("officer") ## do tworzenia prezentacji
install.packages("rvg") ## do tworzenie edytowalnych wykresów z R (nie tylko ggplot2!!!!)
library(officer)
library(tidyverse)
library(rvg)
```

Naszym zadaniem jest utworzenie prezentacji powerpoint z poziomu R, która będzie składać się z :

- slajdu tytułowego (gdzie podamy tytuł i autora)
- slajdu z tytułem i listą punktowaną
- slajdu z tabelą
- slajdu z wykresem
- slajdu z tekstem "dziękuję za uwagę"

Rozpoczynamy tworzenie prezentacji

```{r}
prezentacja <- read_pptx()
class(prezentacja)
```
Z funkcją `layout_summary`

```{r}
layout_summary(prezentacja)
```

W jaki sposób tworzyć slajdy w R

+ obiekt klasy `rpptx` %>%
+ `add_slide()` dodajemy 1 slajd %>%
  + `ph_with` uzupełniamy 1 %>% 
  + `ph_with` uzupełniamy 2 %>% 
  + `ph_with` uzupełniamy 3 %>% 
+ `add_slide()` dodajemy 2 slajd  %>% 
  + `ph_with` uzupełniamy 1 %>% 
  + `ph_with` uzupełniamy 2 %>% 
  + `ph_with` uzupełniamy 3 %>% 
+ `add_slide()` dodajemy 3 slajd  %>% 
  + `ph_with` uzupełniamy 1 %>% 
  + `ph_with` uzupełniamy 2 %>% 
  + `ph_with` uzupełniamy 3 %>% 
  + `ph_with` uzupełniamy ... %>% 
+ `print()` zapisujemy slajdy do pliku

Stworzyliśmy slajd tytułowy

```{r}
prezentacja <- prezentacja %>%
  add_slide(layout = "Title Slide", master = "Office Theme") %>%
    ph_with(value = "Pierwsza prezentacja", location = ph_location_type(type = "ctrTitle")) %>%
    ph_with(value = "Autor: Maciej", location = ph_location_type(type = "subTitle"))

prezentacja
length(prezentacja) ## zwraca informację ile slajdów ma nasza prezentacja
print(prezentacja, target = "../figs/prezentacja-wirds.pptx")
```


Tworzymy kolejny slajd z tytułem i listą punktowaną

```{r}
prezentacja <- prezentacja %>%
  add_slide(layout = "Title and Content", master = "Office Theme") %>%
    ph_with(value = "Struktura prezentacji", location = ph_location_type(type = "title")) %>%
    ph_with(value = c("slajd tytułowy", "slajd z listą", "slajd z wykresem", "slajd na do widzenia"), 
            location = ph_location_type(type = "body"))

length(prezentacja) ## zwraca informację ile slajdów ma nasza prezentacja
print(prezentacja, target = "../figs/prezentacja-wirds.pptx")
```

Stwórzmy wykres w ggplot2 i dodajmy go do slajdów. Wykres z ggplot2 ma być edytowalny!!!!


```{r}
mtcars_wykres <- ggplot(data = mtcars, aes(x = wt, y = mpg, color = factor(am))) + 
  geom_point() +
  geom_smooth(method = "lm") + 
  labs(x = "Waga", y = "Mile na 1 galon", color = "Automatyczna\nskrzynia")

## żeby stworzyć edytowalny wykres musimy użyć funkcji `rvg::dml` 

mtcars_wykres_edyt <- dml(ggobj = mtcars_wykres)
```

Dodajemy wykres do slajdu

```{r}
prezentacja <- prezentacja %>%
  add_slide(layout = "Title and Content", master = "Office Theme") %>%
    ph_with(value = "Wykres z ggplot2", location = ph_location_type(type = "title")) %>%
    ph_with(value = mtcars_wykres_edyt, 
            location = ph_location_type(type = "body"))

length(prezentacja) ## zwraca informację ile slajdów ma nasza prezentacja
print(prezentacja, target = "../figs/prezentacja-wirds.pptx")

```


```{r}
prezentacja <- prezentacja %>%
  add_slide(layout = "Title and Content", master = "Office Theme") %>%
    ph_with(value = "Table z danymi", location = ph_location_type(type = "title")) %>%
    ph_with(value = mtcars[1:10,1:5], 
            location = ph_location_type(type = "body"))

length(prezentacja) ## zwraca informację ile slajdów ma nasza prezentacja
print(prezentacja, target = "../figs/prezentacja-wirds.pptx")

```

