---
title: "Tworzenie raportów z pakietem openxlsx"
output: html_notebook
---

```{r}
install.packages("openxlsx")
library(openxlsx)
```

Pakiet openxlsx służy do: wyczytwania i zapisywania plików MS Excel (xlsx)
Pakiet readxl słuzy wyłącznie do wczytywania danych do R z xls/x
Pakiet writexl słuzy wyłącznie do zapisywania danych do MS Excel (xls/x)

Żeby dane z R zapisać z pakietem openxlsx do pliku xlsx należy dane klasy data.frame

```{r}
write.xlsx(x = mtcars, file = "../results/1-plik-mtcars.xlsx", asTable = TRUE)
```

Aby zapisać do pliku MS Excel więcej niż jedną tabelę należy utworzyć listę zawierającą te obiekty

```{r}
lista_danych <- list("MTCARS" = mtcars,
                     "dane iris" = iris)
str(lista_danych,1)
```

```{r}
write.xlsx(x = lista_danych, file = "../results/2-wiele-tabel.xlsx", asTable = TRUE)
```

globalne opcje w pakiecie openxlsx

+ openxlsx.borderColour
+ openxlsx.borderStyle 
+ openxlsx.dateFormat


```{r}
options(openxlsx.numFmt = "0.00") ## format dla danych numerycznych -- dwa miejsca po przecinku
write.xlsx(x = lista_danych, file = "../results/3-format.xlsx", asTable = TRUE)
```

Tworzymy skoroszyt (workbook) MS Excel, który bedzie zawierał:

- kilka arkuszy
- pierwszy wiersz będzie zablokowany (tam gdzie będą dane)
- formaty na komórki
- formatowanie warunkowe
- w niektórych komórkach będą funkcje excelowe


```{r}
## tworzy pusty obiekt skoroszyt 
skoroszyt <- createWorkbook(creator = "Maciej")
skoroszyt
```
Aby dodać arkusz do naszego pliku nalezy uzyć funkcji addWorksheet

```{r}
## dodajemy arkusz do obiektu skoroszyt
addWorksheet(wb = skoroszyt, sheetName = "Spis treści", gridLines = FALSE)

## zapisujemy skoroszyt do pliku
saveWorkbook(wb = skoroszyt, file = "../results/4-krok-po-kroku.xlsx", overwrite = TRUE)
```

chcemy dodać arkusz z danymi, które będziemy chcieli odpowiednio sformatować

```{r}
## dodajemy nowy arkusz
addWorksheet(wb = skoroszyt, sheetName = "Dane źródłowe")

## ustawiamy, że pierwszy wiersz ma być zablokowany
freezePane(wb = skoroszyt, sheet = "Dane źródłowe", firstRow = TRUE) ## zablokowany 1 wiersz

## wykorzystamy funkcję do zapisu danych do wskazanego arkusza (writeData, writeDataTable)
writeDataTable(wb = skoroszyt, sheet = "Dane źródłowe", 
               x = mtcars, ## zbiór danych do zapisu
               colNames = TRUE,
               tableStyle = "TableStyleMedium3", 
               tableName = "dane1")

saveWorkbook(wb = skoroszyt, file = "../results/4-krok-po-kroku.xlsx", overwrite = TRUE)
```

Zapisujemy wyniki regresji liniowej w R do arkusza 

```{r}
## liczymy prosty model w R 
model1 <- lm(formula = mpg ~ wt + factor(cyl), data = mtcars)

## dodajemy arkusz o nazwie regresja
addWorksheet(wb = skoroszyt, sheetName = "Regresja", tabColour = "red")

## dodajemy dane do arkusza
writeData(wb = skoroszyt, sheet = "Regresja", xy = c("C", 4), x = model1)

## zapisujemy dane
saveWorkbook(wb = skoroszyt, file = "../results/4-krok-po-kroku.xlsx", overwrite = TRUE)

```

Dodajemy tekst "Spis treści" do arkusza "Spis treści" oraz umieścimy tam odnośniki do naszych arkuszy

```{r}
## dodajemy tekst spis treści w arkuszy Spis treści (w komórkę A5)
writeData(wb = skoroszyt, sheet = "Spis treści", x = "Spis treści", xy = c(1, 5))

## aby sformatować daną komórkę lub zakres komórek nalezy użyć funkcji createStyle i addStyle
moj_styl <- createStyle(fontSize = 20, fontName = "Arial", textDecoration = "bold", textRotation = 15)
addStyle(wb = skoroszyt, sheet = "Spis treści", style = moj_styl, rows = 5, cols = 1)

## dodajemy do arkusza hiperłącza do innych arkuszy
writeFormula(wb = skoroszyt, sheet = "Spis treści", xy = c("B", 8),
             x = makeHyperlinkString(sheet = "Regresja", text = "2. Regresja",
                                     row = 5, col = 5))

## zapisuje
saveWorkbook(wb = skoroszyt, file = "../results/4-krok-po-kroku.xlsx", overwrite = TRUE)

```

Dodajemy do naszego pliku formułę wyliczeniową (A2 = 10, B2 = 50, C2 = sqrt(A2+B2))

```{r}
addWorksheet(wb = skoroszyt, sheetName = "Wyliczenia")
writeData(wb = skoroszyt, sheet = "Wyliczenia", xy = c("A", 2), x = 10)
writeData(wb = skoroszyt, sheet = "Wyliczenia", xy = c("B", 2), x = 50)
writeFormula(wb = skoroszyt, sheet = "Wyliczenia", xy = c("C", 2), x  = "ROUND(SQRT(A2+B2),2)")

saveWorkbook(wb = skoroszyt, file = "../results/4-krok-po-kroku.xlsx", overwrite = TRUE)
```

Formatowanie warunkowe

```{r}
## 
removeWorksheet(wb = skoroszyt, sheet = "Formatowanie")
## dodajemy arkusz formatowanie
addWorksheet(wb = skoroszyt, sheetName = "Formatowanie")
## dodajemy dane do arkusza formatowanie
writeData(wb = skoroszyt, sheet = "Formatowanie", x = mtcars)

## dodajemy formatowanie warunkowe
conditionalFormatting(wb = skoroszyt, sheet = "Formatowanie", 
                      col = 3, 
                      rows = 2:33,
                      type = "databar")

## tworzymy kolor 
posStyle <- createStyle(fontColour = "#006100", bgFill = "#C6EFCE")

conditionalFormatting(wb = skoroszyt, sheet = "Formatowanie",
                      cols = 1, 
                      rows = 2:33,
                      rule = paste0(">", mean(mtcars$mpg)),
                      stype = posStyle)

saveWorkbook(wb = skoroszyt, file = "../results/4-krok-po-kroku.xlsx", overwrite = TRUE)

```

