---
title: "R Notebook"
output: html_notebook
---

```{r}
install.packages("parameters")
library(broom)
library(parameters)
library(tidyverse)
```

Zastosujemy pakiet broom do wyciągnięcia najważniejszych rzeczy z konkretnych obietków będących wynikiem modelowania. W tym pakiecie mamy 3 najważniejsze funkcje

+ tidy -- do zapisania parametrów modelu w postaci data.frame
+ glance -- do zapisania miara jakości modelu w postaci data.frame
+ augment -- do dodania do ramki danych miar jakości modelu  (np. fitted, residuals)

```{r}
data(mtcars)
mtcars$cyl <- as.factor(mtcars$cyl)
model1 <- lm(mpg ~ cyl + hp + wt + am, data = mtcars)
summary(model1)
```

```{r}
tidy(model1, conf.int = T, conf.level = 0.95)
```

```{r}
glance(model1)
```
Funkcja augment zapisuje do zbioru danych następujące miary:

+ `.fitted` -- wartości oszacowane z modelu
+ `.resid` -- reszty z modelu (y - \hat{y})
+ `.std.resid` -- reszty standaryzowane
+ `.hat` -- miara wpływu danej obserwacji
+ `.sigma` -- jak zmienia się błąd standardowy reszt jak usuniemy daną obserwację
+ `.cooksd` -- miara wpływu danej obserwacji na parametry modelu

```{r}
augment(model1)
```

Pakiet parameters

```{r}
parameters(model1) %>%
  parameters_table(digits = 4, ci_digits = 4)
```

Nieparametryczny Bootstrap polega na:

1. mamy próbę o liczebnosci n
2. dla każdej próby bootstrapowej b lostujemy
  - próbę o wielkości n_b = n, ze zwracaniem
  - szacujemy model 
  
Argument: robust -- odporne błędy standardowe 

```{r}
parameters(model1, bootstrap = TRUE, iterations = 100)
```

