---
title: "R Notebook"
output: html_notebook
---

Instalujemy pakiet DALEX

```{r}
install.packages("DALEX")
install.packages("rpart")
```

Ładujemy pakiet DALEX

```{r}
library(DALEX)
library(rpart)
data(titanic_imputed)
head(titanic_imputed)
```

Załóżmy, że chcemy zbudować model, który ma określić warunkowe prawdopodobieństwo przeżycia biorąc pod uwagę zmienne z bazy danych

```{r}
model1 <- glm(formula = survived ~ gender + age + class + embarked + fare + sibsp + parch,
              data = titanic_imputed,
              family = binomial())
summary(model1)
```

```{r}
table(titanic_imputed$class)
table(titanic_imputed$embarked)
```

Chcemy odpowiedzieć na następujące pytanie:

1. które zmienne są ważne i jak bardzo?
2. jak wygląda zależność między poszczególnymi zmiennymi, a zmienną celu?
3. jak należy rozumieć predykcję dla konkretnej jednostki (co się składa na określone prawdopodobieństwo)?

Aby odpowiedzieć na te pytania wykorzystując pakiet DALEX należy w pierwszej kolejności stworzyć obiekt typu `explainer`

```{r}
model1_ex <- explain(model = model1,
                     data = titanic_imputed[,-8],
                     y = titanic_imputed$survived,
                     label = "model 1 - regresja logistyczna",
                     type = "classification")
```

Aby odpowiedzieć na pytanie nr 1 stosujemy funkcję o nazwie `model_parts`

```{r}
model1_waznosc <- model_parts(model1_ex)
plot(model1_waznosc)
```

Najważniejszą zmienną z punktu widzenia klasyfikacji jest zmienna gender, następnie class a później age. Kolejne zmienne mają coraz mniejszy wpływ na błąd klasyfikacji.

Odpowiadamy na drugie pytanie z wykorzystaniem funkcji `model_profile`.

```{r}
model1_gender <- model_profile(model1_ex, variable = "gender")
plot(model1_gender)
```

```{r}
model1_age <- model_profile(model1_ex, variable = "age")
plot(model1_age)
```

```{r}
model1_class <- model_profile(model1_ex, variable = "class")
plot(model1_class)
```

Na trzecie pytanie możemy odpowiedzieć używając funkcji `predict_parts`


```{r}
pasazer_10 <- titanic_imputed[10,]
pasazer_10
```

```{r}
predict(model1, pasazer_10, type = "response")
```

```{r}
model1_pasazer10 <- predict_parts(model1_ex, pasazer_10)
plot(model1_pasazer10)
```

```{r}
model1_pasazer15 <- predict_parts(model1_ex, titanic_imputed[15,])
plot(model1_pasazer15)
```

```{r}
model2 <- rpart(formula = survived ~ gender + age + class + embarked + fare + sibsp + parch,
                data = titanic_imputed, 
                method = "class")

model2_ex <- explain(model = model2,
                     data = titanic_imputed[,-8],
                     y = titanic_imputed$survived,
                     label = "model 2 - rpart",
                     type = "classification")

```

```{r}
model1_pasazer15_logist <- predict_parts(model1_ex, titanic_imputed[15,])
model1_pasazer15_rpart <- predict_parts(model2_ex, titanic_imputed[15,])
plot(model1_pasazer15_logist)
plot(model1_pasazer15_rpart)
```

```{r}
model1_imp <- model_parts(model1_ex)
model2_imp <- model_parts(model2_ex)
plot(model1_imp, model2_imp)
```
```{r}
model2_fare <- model_profile(model2_ex, variable = "fare")
plot(model2_fare)
```

