---
title: "R Notebook"
output: html_notebook
---

Ładujemy pakiet tidyverse, który uruchamia w tle pakiety ggplot2, dplyr oraz inne.

1. o pakiecie ggplot2 i jak z nim pracować
2. szablon wykresu i będziemy podmieniali dane
3. wykresy zapisywali do plików
4. facet_wrap

```{r}
library(tidyverse)
pdf.options(encoding = "ISOLatin2.enc") ## opisy wykresu w plikach pdf będą zawierały polskie znaki diakrytyczne
```

Wczytujemy dane z google mobility 

```{r}
google <- read_csv("../data-raw/google_2020_PL_Region_Mobility_Report.csv")
```

Wybieramy dane z wielkopolski

```{r}
google_wlkp <- google %>% 
  filter(sub_region_1 == "Greater Poland Voivodeship", !is.na(sub_region_2)) %>%
  select(powiat = sub_region_2, 
         date, 
         handel_i_rekreacja = retail_and_recreation_percent_change_from_baseline,
         sklepy_i_apteki = grocery_and_pharmacy_percent_change_from_baseline, 
         parki = parks_percent_change_from_baseline,
         transport_publ = transit_stations_percent_change_from_baseline,
         miejsca_pracy = workplaces_percent_change_from_baseline,
         miejsca_zamieszkania = residential_percent_change_from_baseline)
```

Chcemy na jednym wykresie przedstawić jak prezentuje się popularność parków w Wielkopolsce w 2020

-- alpha - parametr określający prezroczystość [0,1]
-- geom_hline -- naniesienie linii prostej (pozioma) 
-- geom_vline -- naniesienie linii prostej (pionowej) 

```{r}
ggplot(data = google_wlkp, aes(x = date, y = parki, group = powiat)) + 
  geom_line(alpha = 0.5) +
  geom_smooth()

wykres_wlkp <- ggplot(data = google_wlkp, aes(x = date, y = parki)) + 
  geom_line(aes(group = powiat), alpha = 0.5) +
  geom_smooth() +
  geom_hline(yintercept = 0, linetype = "dashed", color = "red") +
  geom_vline(xintercept = as.Date("2020-03-20"), linetype = "dotted", color = "black")  +
  geom_vline(xintercept = c(as.Date("2020-07-01"), as.Date("2020-08-31")), color = "black") +
  theme_bw() +
  labs(x = "Data", 
       y = "Indeks popularności parków",
       title = "Indeks popularności parków w Wielkopolsce według Google Mobility Index",
       subtitle = "Na wykresie zaznaczono datę lockdown i wakacji",
       caption = "Źródło: Opracowanie własne na podstawie danych Google Mobility Index")

wykres_wlkp
```

```{r}
ggsave(plot = wykres_wlkp, filename = "../figures/parks-google-wlkp.png", width = 10, height = 7)
ggsave(plot = wykres_wlkp, filename = "../figures/parks-google-wlkp.pdf")
```

Chcemy potraktować powyższy wykres jako szablon i wykonać ten wykres dla nowych danych

```{r}
google_masovian <- google %>% 
  filter(sub_region_1 == "Masovian Voivodeship", !is.na(sub_region_2)) %>%
  select(powiat = sub_region_2, date, 
         handel_i_rekreacja = retail_and_recreation_percent_change_from_baseline,
         sklepy_i_apteki = grocery_and_pharmacy_percent_change_from_baseline, 
         parki = parks_percent_change_from_baseline,
         transport_publ = transit_stations_percent_change_from_baseline,
         miejsca_pracy = workplaces_percent_change_from_baseline,
         miejsca_zamieszkania = residential_percent_change_from_baseline)

google_masovian 
```

```{r}
## podmiana danych z wykresu wykres_wlkp
wykres_wlkp 
wykres_wlkp %+% google_masovian + 
  labs(title = "Indeks popularności parków w Mazowieckim według Google Mobility Index")
```

Zapisujemy szablon do obiektu R z funkcją saveRDS

```{r}
## zapis szablonu do obiektu R
saveRDS(object = wykres_wlkp, file = "../figures/parks-google-wlkp-szablon.rds")
## wczytanie szablonu do obiektu R
szablon <- readRDS(file = "../figures/parks-google-wlkp-szablon.rds")
## wywołanie i podmiana danych
szablon %+% google_masovian
```

Dodajemy do naszych danych zmienną określającą czy dany powiat jest miatem na prawach powiatu: Poznań, Konin, Kalisz i Leszno

```{r}
google_wlkp <- google_wlkp %>% 
  mutate(miast_pow = ifelse(powiat %in% c("Kalisz County", "Konin County", "Poznań County", "Leszno County"),
                            "Miasto na prawach powiatu", "Pozostałe powiaty"))

wykres_wlkp %+% google_wlkp + facet_wrap(~miast_pow)
```


