---
title: "R Notebook"
output: html_notebook
---



```{r}
library(tidyverse)
library(officer) ## pakiet do tworzenia m.in. prezentacji w power point
library(mschart) ## tworzenie edytowalnych wykresów
```

Aby stworzyć prezentację powerpoint należy zacząć od funckji `read_pptx()`

- jeżeli użyjemy ją w następujący sposób: `prezentacja <- read_pptx()` to tworzymy pustą prezentację z domyślnym szablonem
- jeżeli użyjemy ją w następujący sposób `prezentacja <- read_pptx(path="prez.pptx")` to utworzymy prezentację z szablonem z tego pliku

```{r}
prezentacja <- read_pptx()
class(prezentacja)
```

```{r}
layout_summary(prezentacja)
```

Wczytajmy szablon z moodle

```{r}
prez <- read_pptx(path = "../data-raw/prezentacja-przyklad.pptx")
layout_summary(prez)
```

Jaka jest zasada tworzenia slajdów PowerPoint z poziomu R

- tworzymy plik (`read_pptx()`) `%>%`
  - dodajemy slajd (`add_slide()`) `%>%`
    - uzupełniamy slajd (`ph_*`) `%>%`
  - dodajemy slajd (`add_slide()`) `%>%`
    - uzupełniamy slajd (`ph_*`) `%>%`
  - dodajemy slajd (`add_slide()`) `%>%`
  - uzupełniamy slajd (`ph_*`) `%>%`
- zapisujemy do pliku (`print()`)


Tworzymy prezentację z trzema slajdami -- slajdem tytułowym, slajdem z tytułem i treścią oraz slajdem ze słowem "Dziękuję za uwagę"


```{r}
prezentacja <- prezentacja %>%
  add_slide(layout = "Title Slide", master = "Office Theme") %>%
  ph_with(value = "Moja pierwsza prezentacja", location =  ph_location_type(type = "ctrTitle")) 

```

Zapiszmy prezentację do pliku

```{r}
print(prezentacja, target = "../reports/prezentacja-zajecia.pptx")
```


```{r}
prezentacja <- prezentacja %>%
  add_slide(layout = "Title and Content", master = "Office Theme") %>%
  ph_with(value = "Najważniejsze klasy w R", location = ph_location_type(type = "title")) %>%
  ph_with(value = c("data.frame", "list", "vector", "matrix"), 
          location = ph_location_type(type = "body"))


prezentacja
print(prezentacja, target = "../reports/prezentacja-zajecia.pptx")
```

Ostatni slajd

```{r}
prezentacja <- prezentacja %>%
  add_slide(layout = "Title Only", master = "Office Theme") %>%
  ph_with(value = "Dziękuję za uwagę", location =  ph_location_type(type = "title")) 

print(prezentacja, target = "../reports/prezentacja-zajecia.pptx")
```

Tak się standardowo pracuje z pakietem officer


```{r}
prezentacja <- read_pptx()  %>%
  ## dodaję pierwszy slajd
  add_slide(layout = "Title Slide", master = "Office Theme") %>%
    ph_with(value = "Moja pierwsza prezentacja", 
            location =  ph_location_type(type = "ctrTitle")) %>%
  ## dodaję slajd z tytułem
  add_slide(layout = "Title and Content", master = "Office Theme") %>%
    ph_with(value = "Najważniejsze klasy w R", 
            location = ph_location_type(type = "title")) %>%
    ph_with(value = c("data.frame", "list", "vector", "matrix"), 
            location = ph_location_type(type = "body")) %>%
  ## slajd końcowy
  add_slide(layout = "Title Only", master = "Office Theme") %>%
    ph_with(value = "Dziękuję za uwagę", 
            location =  ph_location_type(type = "title")) 
```


Stwórzmy wykres z pakietem ggplot i dodajmy go do naszej prezentacji

```{r}
wykres <- ggplot(data = mtcars, aes(x = wt, y = mpg, color = factor(am))) + 
  geom_point() +
  labs(x = "Waga", y = "Mile na galon", color = "Automatyczna", 
       title = "Zależność miedzy wagą, a liczba mil na jednym galonie") +
  scale_color_brewer(type = "qual", palette = "Set1")
```


```{r}
prezentacja <- prezentacja %>%
  add_slide(layout = "Title and Content", master = "Office Theme") %>%
  ph_with(value = wykres, location = ph_location_type(type = "body"))

print(prezentacja, target = "../reports/prezentacja-zajecia.pptx")
```

Dodajemy slajd z danymi w formie tabeli

```{r}
prezentacja <- prezentacja %>%
  add_slide(layout = "Title and Content", master = "Office Theme") %>%
  ph_with(value = mtcars[1:5,1:5], 
          location = ph_location_type(type = "body"))

print(prezentacja, target = "../reports/prezentacja-zajecia.pptx")
```


Jak można przenieść slajdy

```{r}
prezentacja <- prezentacja %>%
  move_slide(index = 4, to = 3)

print(prezentacja, target = "../reports/prezentacja-zajecia.pptx")
```


Wczytuję istniejącą prezentację

```{r}
prez <- read_pptx("../reports/prezentacja-zajecia.pptx")
```



