---
title: "Tworzenie raportów z openxlsx"
output: html_notebook
---


writexl -- pakiet do zapisywania plików do xlsx/xls ale bez formatowania

```{r}
library(openxlsx)
```

Aby zapisać plik MS Excel z określoną ramką danych (obiekt typu `data.frame`) należy użyć funkcji `write.xlsx`


```{r}
write.xlsx(x = mtcars, file = "../reports/xlsx/1-plik-mtcars.xlsx", asTable = T)
```



Zakładamy, że nie mamy jednego obiektu typu ramka danych, ale tych obiektów mamy kilka. Chcemy aby dla każdej ramki danych został stworzony oddzielny arkusz.

```{r}
list_danych <- list("iris" = iris, 
                    "dane mtcars" = mtcars, 
                    "kwartet Anscombea" = anscombe)
str(list_danych,1)

```

```{r}
write.xlsx(x = list_danych, file = "../reports/xlsx/2-wiele-tabel.xlsx", asTable = T)
```

Jak nadać format wyświetlanym danym w pliku MS Excel

+ openxlsx.borderColour
+ openxlsx.borderStyle
+ openxlsx.dateFormat
+ openxlsx.datetimeFormat
+ openxlsx.numFmt
+ openxlsx.paperSize
+ openxlsx.orientation



```{r}
options("openxlsx.numFmt" = "0.00")
write.xlsx(x = list_danych, file = "../reports/xlsx/3-format.xlsx", asTable = T)
```


Tworzymy skoroszyt MS Excel, który będzie zawierał:
- kilka arkuszy
- pierwszy wiersz będzie zablokowany (freeze pane)
- formaty danych 
- itp.


```{r}
## tworzymy skoroszyt excela bez żadnych arkuszy
skoroszyt <- createWorkbook(creator = "Maciej")
skoroszyt
```

```{r}
## jeżeli chcemy dodać arkusz musimy użyć funkcji addWorksheet
addWorksheet(wb = skoroszyt, sheetName = "Spis treści", gridLines = FALSE)

## zapis do pliku
saveWorkbook(wb = skoroszyt, file = "../reports/xlsx/4-krok-po-kroku.xlsx", overwrite = TRUE)
```


```{r}
## dodajemy kolejny arkusz
addWorksheet(wb = skoroszyt, sheetName = "Dane źródłowe")

## chcemy aby pierwszy wiersz był zablokowany
freezePane(wb = skoroszyt, sheet = "Dane źródłowe", firstRow = TRUE)

## chcemy zapisać dane do tego arkusza musimy użyć funkcji writeData/writeDataTable
writeDataTable(wb = skoroszyt, sheet = "Dane źródłowe",  x =  mtcars,
               colNames = TRUE, tableStyle = "TableStyleMedium3")

saveWorkbook(wb = skoroszyt, file = "../reports/xlsx/4-krok-po-kroku.xlsx", overwrite = TRUE)

```


Tworzymy model regresji liniowej i zapiszemy wyniki do pliku MS Excel

```{r}
## tworzymy model regresji liniowej
model1 <- lm(formula = mpg ~ wt + factor(cyl) + am, data = mtcars)

## dodajemy odpowiedni arkusz
addWorksheet(wb = skoroszyt, sheetName = "Regresja")
## zapisujemy dane z funkcją writeData
writeData(wb = skoroszyt, sheet = "Regresja", xy = c("C", 4), x = model1)

saveWorkbook(wb = skoroszyt, file = "../reports/xlsx/4-krok-po-kroku.xlsx", overwrite = TRUE)
```



Celem będzie storzenie spisu treści z tytułem "Spis treści" oraz hiperłącza do określonych arkuszy w tym skoroszycie. 

```{r}
writeData(wb = skoroszyt, sheet = "Spis treści", x = "Spis treści", xy = c("B", 5))

saveWorkbook(wb = skoroszyt, file = "../reports/xlsx/4-krok-po-kroku.xlsx", overwrite = TRUE)
```

Możemy określić format komórki z użyciem funkcji `createStyle`

```{r}
## funkcja create style pozwala na określenie konkretnego stylu 
moj_styl <- createStyle(fontSize = 20, fontName = "Arial", 
                        textDecoration  = "bold", textRotation = 25)

addStyle(wb = skoroszyt, sheet = "Spis treści", style = moj_styl, rows = 5, cols = 2)

saveWorkbook(wb = skoroszyt, file = "../reports/xlsx/4-krok-po-kroku.xlsx", overwrite = TRUE)
```

Dodajemy hiperłącza do arkuszy, które mają być w komórkach B7 i B8

```{r}
# dodajemy na dwa sposoby
writeFormula(wb = skoroszyt, sheet = "Spis treści", xy = c("B", 7),
             x = makeHyperlinkString(sheet = "Dane źródłowe", 
                                     row = 1, col = 3, text = "1. DANE ŹRÓDŁOWE"))

writeFormula(wb = skoroszyt, sheet = "Spis treści", xy = c("B", 8), 
             x = '=HYPERLINK("#Regresja!C4", "2. REGRESJA")')

saveWorkbook(wb = skoroszyt, file = "../reports/xlsx/4-krok-po-kroku.xlsx", overwrite = TRUE)
```

Do arkusza `Regresja` w komórce A1 napszemy, że A1 = ROUND(SQRT(A2*A3),2), A2=10, A3=4

```{r}
## wpisujemy dane do komórek A2 i A3 
writeData(wb = skoroszyt, sheet = "Regresja", xy = c("A", 2), x = 10)
writeData(wb = skoroszyt, sheet = "Regresja", xy = c("A", 3), x = 4)
## funkcją writeFormula wpisujemy formulę, którą chcemy wyliczyć
writeFormula(wb = skoroszyt, sheet = "Regresja", xy = c("A", 1), x = "ROUND(SQRT(A2*A3),2)")

saveWorkbook(wb = skoroszyt, file = "../reports/xlsx/4-krok-po-kroku.xlsx", overwrite = TRUE)
```


Tworzymy i wyrzucamy arkusz

```{r}
## add worksheet -- dodanie arkusza
addWorksheet(wb = skoroszyt, sheetName = "Formatowanie")
skoroszyt
## remove worksheet -- usuniecie arkusza
removeWorksheet(wb = skoroszyt, sheet  = "Formatowanie")
skoroszyt
```


Tworzymy formatowanie warunkowe według następujacych warunków:

- kolumna z mpg -> jeżeli wieksza od średniej to ma być na czerwono
- kolumna cyl -> formatowanie według stylu excela

```{r}
## tworzę arkusz formatowanie
addWorksheet(wb = skoroszyt, sheetName = "Formatowanie")
## zapisuję dane
writeData(wb = skoroszyt, sheet = "Formatowanie", x = mtcars)
## zapisuję plik
saveWorkbook(wb = skoroszyt, file = "../reports/xlsx/4-krok-po-kroku.xlsx", overwrite = TRUE)

```

Stworzymy databars (słupki), które w zależnosci od wartości cechy będą różniły się długością

```{r}
conditionalFormatting(wb = skoroszyt, sheet = "Formatowanie", 
                      cols = 2:4, rows = 2:33,
                      type = "databar") ## słupki

saveWorkbook(wb = skoroszyt, file = "../reports/xlsx/4-krok-po-kroku.xlsx", overwrite = TRUE)

```

Warunkowe porównanie z wykorzystaniem określonego warunku / formuły
```{r}
nasz_format <- createStyle(bgFill = "#FFC7CE")

conditionalFormatting(wb = skoroszyt, sheet = "Formatowanie",
                      cols = 1, rows = 2:33,
                      rule = paste0(">", mean(mtcars$mpg)), 
                      #rule = ">20.09", 
                      style = nasz_format)

saveWorkbook(wb = skoroszyt, file = "../reports/xlsx/4-krok-po-kroku.xlsx", overwrite = TRUE)
```


Dodajemy hasło do arkusza i całego pliku

```{r}
protectWorksheet(wb = skoroszyt, sheet = "Regresja", 
                 password = "wirds2021", 
                 lockInsertingRows = TRUE)

saveWorkbook(wb = skoroszyt, file = "../reports/xlsx/4-krok-po-kroku.xlsx", overwrite = TRUE)
```


Do całego pliku

```{r}
protectWorkbook(wb = skoroszyt, protect = TRUE, password = "uep2021", lockStructure = TRUE)

saveWorkbook(wb = skoroszyt, file = "../reports/xlsx/4-krok-po-kroku.xlsx", overwrite = TRUE)
```


















