---
title: "Tworzenie raportów z openxlsx"
output: html_notebook
---


writexl -- pakiet do zapisywania plików do xlsx/xls ale bez formatowania

```{r}
library(openxlsx)
```

Aby zapisać plik MS Excel z określoną ramką danych (obiekt typu `data.frame`) należy użyć funkcji `write.xlsx`


```{r}
write.xlsx(x = mtcars, file = "../reports/xlsx/1-plik-mtcars.xlsx", asTable = T)
```

Zakładamy, że nie mamy jednego obiektu typu ramka danych, ale tych obiektów mamy kilka. Chcemy aby dla każdej ramki danych został stworzony oddzielny arkusz.

```{r}
list_danych <- list("iris" = iris, 
                    "dane mtcars" = mtcars, 
                    "kwartet Anscomba" = anscombe)
str(list_danych,1)

write.xlsx(x = list_danych, file = "../reports/xlsx/2-wiele-tabel.xlsx", asTable = T)
```

Jak nadać format wyświetlanym danym w pliku MS Excel

+ openxlsx.borderColour
+ openxlsx.borderStyle
+ openxlsx.dateFormat
+ openxlsx.numFmt
+ openxlsx.datetimeFormat
+ openxlsx.paperSize
+ openxlsx.orientation

```{r}
getOption("openxlsx.borderColour")
options("openxlsx.numFmt" = "0.00")
write.xlsx(x = list_danych, file = "../reports/xlsx/3-format.xlsx", asTable = T)
```


Tworzymy skoroszyt MS Excel, który będzie zawierał:
- kilka arkuszy
- pierwszy wiersz będzie zablokowany (freeze pane)
- formaty danych 
- itp.


```{r}
## tworzymy skoroszyt excela bez żadnych arkuszy
skoroszyt <- createWorkbook(creator = "Maciej")

## jeżeli chcemy dodać arkusz musimy użyć funkcji addWorksheet
addWorksheet(wb = skoroszyt, sheetName = "Spis treści", gridLines = FALSE)


## dodajemy kolejny arkusz
addWorksheet(wb = skoroszyt, sheetName = "Dane źródłowe")
## chcemy aby pierwszy wiersz był zablokowany
freezePane(wb = skoroszyt, sheet = "Dane źródłowe", firstRow = TRUE)
## chcemy zapisać dane do tego arkusza musimy użyć funkcji writeData/writeDataTable
writeDataTable(wb = skoroszyt, sheet = "Dane źródłowe",  x =  mtcars,
               colNames = TRUE, tableStyle = "TableStyleMedium8")
```

Tworzymy model regresji liniowej i zapiszemy wyniki do pliku MS Excel

```{r}
model1 <- lm(formula = mpg ~ wt + factor(cyl) + am, data = mtcars)

addWorksheet(wb = skoroszyt, sheetName = "Regresja")
writeData(wb = skoroszyt, sheet = "Regresja", xy = c("C", 4), x = model1)
```

Celem będzie storzenie spisu treści z tytułem "Spis treści" oraz hiperłącza do określonych arkuszy w tym skoroszycie. Możemy określić format komórki z użyciem funkcji `createStyle`

```{r}
moj_styl <- createStyle(fontSize = "20", fontName = "Arial", textDecoration  = "bold")
writeData(wb = skoroszyt, sheet = "Spis treści", x = "Spis treści", xy = c("B", 5))
addStyle(wb = skoroszyt, sheet = "Spis treści", style = moj_styl, rows = 5, cols = 2)
```

Dodajemy hiperłącza do arkuszy, które mają być w komórkach B7 i B8

```{r}
# dodajemy na dwa sposoby
writeFormula(wb = skoroszyt, sheet = "Spis treści", xy = c("B", 7),
             x = makeHyperlinkString(sheet = "Dane źródłowe", row = 1, col = 1, text = "1. DANE ŹRÓDŁOWE"))
writeFormula(wb = skoroszyt, sheet = "Spis treści", xy = c("B", 8), 
             x = '=HYPERLINK("#Regresja!A1", "2. REGRESJA")')

```

Do arkusza regresja w komórce A1 napszemy, że A1 = A2 + A3

```{r}
writeFormula(wb = skoroszyt, sheet = "Regresja", xy = c("A", 1), x = "A2 + A3")
```


Tworzymy formatowanie warunkowe według następujacych warunków:

- kolumna z mpg -> jeżeli wieksza od średniej to ma być na czerwono
- kolumna cyl -> formatowanie według stylu excela

```{r}
removeWorksheet(wb = skoroszyt, sheet  = "Formatowanie")

addWorksheet(wb = skoroszyt, sheetName = "Formatowanie")

writeData(wb = skoroszyt, sheet = "Formatowanie", x = mtcars)

nasz_format <- createStyle(bgFill = "#FFC7CE")

conditionalFormatting(wb = skoroszyt, sheet = "Formatowanie",
                      cols = 1, rows = 2:33,
                      rule = ">20.09", style = nasz_format)

conditionalFormatting(wb = skoroszyt, sheet = "Formatowanie", 
                      cols = 2, rows = 2:33,
                      type = "databar") ## słupki
```



```{r}
saveWorkbook(wb = skoroszyt, file = "../reports/xlsx/4-krok-po-kroku.xlsx", overwrite = TRUE)
```



















