---
title: "R Notebook"
output: html_notebook
---


```{r}
library(broom)
library(parameters)
library(tidyverse)
```

Zastosujemy pakiet broom do wyciągnięcia najważniejszych rzeczy z okreslonych modeli. W tym pakiecie mamy 3 najważniejsze funkcje

+ tidy -- do zapisania parametrów modelu w postaci ramki danych
+ glance -- do zapisania miar jakosci modelu w postaci ramki danych
+ augument -- do dodania do ramki danych z danymi wejściowymi miar jakości modelu (fitted, resid, itp)

Budujemy dwa modele z wykorzystaniem funkcji lm

```{r}
## zmieniamy typ zmiennej cyl na factor
mtcars$cyl <- factor(mtcars$cyl)

## budujemy modle
model1 <- lm(formula = mpg ~ wt + am + cyl, data = mtcars)
model2 <- lm(formula = mpg ~ wt + am + cyl + disp + gear, data = mtcars)
```

Stosujemy funkcję tidy do wyciągnięcia

```{r}
tidy(model1, conf.int = TRUE, conf.level = 0.80)
```

Tworzymy tabelę, w której będą wyniki dwóch modeli aby stworzyć wykres do porównania paramtrów

```{r}
## wyciągam parametry
parametry_m1 <- tidy(model1, conf.int = TRUE, conf.level = 0.80)
parametry_m2 <- tidy(model2, conf.int = TRUE, conf.level = 0.80)

do_wykresu <- parametry_m1 %>%
  select(term, estimate, conf.low, conf.high) %>%
  mutate(model = "1") %>%
  bind_rows(
    parametry_m2 %>% 
      select(term, estimate, conf.low, conf.high) %>%
      mutate(model = "2")
    ) %>%
  filter(term != "(Intercept)")

do_wykresu
```

Tworzymy wykres

```{r}
ggplot(data = do_wykresu, 
       aes(x = term, y  = estimate, ymin = conf.low, ymax = conf.high,
           color = model)) +
  geom_point(position = position_dodge(width = 0.5)) +
  geom_errorbar(position = position_dodge(width = 0.5), width = 0.5) 
  #geom_pointrange(position = position_dodge(width = 0.5), width = 0.5)
```

Funkcja glance

```{r}
glance(model1) ## model 1 -- informacje

map_df(list(model1, model2), glance, .id = "model") ## użycie funkcji map na liście
```

Funkcja augument

.fitted -- oszacowania z danego modelu ($\hat{y}$)
.resid -- reszty z modelu ($y - \hat{y}$)
.std.resid -- reszty (.resid) standaryzowane
.hat  -- miara wpływu zmiennej na parametry
.sigma -- jak zmiena się błąd standardowy reszt jak usuniemy daną obserwację
.cooksd -- Miara Cooka, która mówi o tym jak wpływowa jest dana obserwacja 

```{r}
augment(model2)
```

Zastosujemy pakiet parameters

```{r}
parameters(model1) ## model_parameters
parameters(model2) ## model_parameters
```

```{r}
parameters(model1)  %>%
  parameters_table()
```

```{r}
## zmieniamy typ zmiennej cyl na factor
mtcars$cyl <- as.factor(mtcars$cyl)
## przeliczamy raz jeszcze model 1 z uwzględnieniem zmiennej cyl jako factor
model1 <- lm(formula = mpg ~ wt + am + cyl, data = mtcars)
## zapisujemy parametry modelu z wykorzystaniem funkcji parameters oraz tidy
parameters(model1)
tidy(model1)
```

