---
title: "R Notebook"
output: html_notebook
---

```{r}
install.packages("DALEX")
```

```{r}
library(DALEX)
data(titanic_imputed)
head(titanic_imputed)
```

```{r}
table(titanic_imputed$embarked)
```

```{r}
m1 <- glm(survived ~ age + gender + class + embarked + fare + sibsp + parch, 
          data = titanic_imputed,
          family = binomial())
summary(m1)
```

Chcemy odpowiedzieć na następujace pytania:

1. ktore zmienne sa ważne i jak bardzo?
2. jak wygląda zależność między poszczególnymi zmiennymi, a zmienną celu? 
3. jak należy rozumieć predykcję z tego modelu? 


W pakiecie DALEX jest główna funkcja, która nazywa się explain


```{r}
m1_explain <- explain(model = m1, 
                      data = titanic_imputed,
                      y = titanic_imputed$survived, 
                      label = "glm")
```

Funkcja do oceny, które zmienne są ważne z punktu widzenia możliwości predykcji

```{r}
set.seed(123)
x1 <- sample(c('a',"b","c"), size = 1000, replace = T)
x2 <- sample(c('x',"y","z"), size = 1000, replace = T)
X <- data.frame(x1,x2)
head(X)

head(data.frame(x1, x2 = x2[sample(1:1000, replace = T)]))
```

```{r}
vi_rf <- model_parts(m1_explain)
vi_rf
```



```{r}
plot(vi_rf)
```

model_profile odpowiada nam na drugie pytanie czyli jak zmienia się prawdopodobieństwo w zależności od konkretnej zmiennej

```{r}
vr_age  <- model_profile(m1_explain, variables =  "age")
plot(vr_age)
```

```{r}
vr_class  <- model_profile(m1_explain, variables =  "class")
plot(vr_class)
```


```{r}
new_passanger <- data.frame(
  class = factor("1st", levels = c("1st", "2nd", "3rd", "deck crew", "engineering crew", "restaurant staff", "victualling crew")),
  gender = factor("male", levels = c("female", "male")),
  age = 8,
  sibsp = 0,
  parch = 0,
  fare = 72,
  embarked = factor("Southampton", levels = c("Belfast", "Cherbourg", "Queenstown", "Southampton"))
)
new_passanger
```

```{r}
predict(m1, new_passanger)
```

Chcemy odpowiedzieć na 3 pytanie czyli skąd wzięła się ta wartość przewidywana. Możemy w tym celu wykorzystać funkcję `predict_parts`, która dekomponuje wartość przewidywaną dla danej obserwacji

```{r}
sp_rf <- predict_parts(m1_explain, new_passanger)
sp_rf
```

```{r}
plot(sp_rf)
```


```{r}
library(rpart)

m2 <- rpart(survived ~ age + gender + class + embarked + fare + sibsp + parch, 
            data = titanic_imputed, 
            method = "class")

m2_explain <- explain(model = m2, 
                      data = titanic_imputed,
                      y = titanic_imputed$survived, 
                      label = "rpart",
                      type = "classification")

m1_vi <- model_parts(m1_explain)
m2_vi <- model_parts(m2_explain)

plot(m1_vi, m2_vi)
```

```{r}
m1_age  <- model_profile(m1_explain, variables =  "age")
m2_age  <- model_profile(m2_explain, variables =  "age")
plot(m1_age, m2_age)
```

```{r}
m1_new_obs <- predict_parts(m1_explain, new_passanger)
m2_new_obs <- predict_parts(m2_explain, new_passanger)
plot(m1_new_obs)
plot(m2_new_obs)
```


